臺灣臺南地方法院刑事判決
110年度易字第50號
公  訴  人  臺灣臺南地方檢察署檢察官
被      告  陳柏宇



上列被告因竊盜案件，經檢察官提起公訴（109年度偵字第18423
號、109年度偵字第16034號），被告於準備程序中就犯罪事實為
有罪之陳述，本院告知被告簡式審判程序之旨，並聽取當事人之
意見後，經本院裁定由受命法官獨任進行簡式審判程序，判決如
下：
    主  文
陳柏宇犯如附表所示之各罪，均累犯，各處如附表所示之主刑及
沒收，應執行有期徒刑壹年，沒收部分併執行之。
    事  實
一、本件係經被告陳柏宇於準備程序當庭表示認罪，而經本院裁
    定以簡式審判程序加以審理，依據刑事訴訟法第273條之2、
    第159條第2項之規定，不適用審判外陳述之證據法則中，有
    關限制證據能力之相關規定，合先敘明。
二、本件犯罪事實及證據，除證據部分應補充「被告於本院準備
    及審理程序中之自白」外，餘均引用如附件檢察官起訴書之
    記載。
三、核被告就犯罪事實一㈠、㈡所為，係犯刑法第321條第1項第3
    款攜帶兇器竊盜罪，就犯罪事實一㈢所為，係犯刑法第321條
    第1項第2、3款之攜帶兇器毀壞牆垣罪；就犯罪事實一㈣所為
    ，係犯刑法第321條第1項第2、3款攜帶兇器毀壞牆垣竊盜罪
    。又其與共同被告賴亭妤就犯罪事實一㈢犯行間，其與共犯
    王瑞呈就犯罪事實一㈣犯行間，分別有犯意聯絡及行為分擔
    ，應論以共犯。又其四次犯行，方法不同，行為互異，應分
    論併罰。
四、被告前因毒品案件，經本院以107年度聲字第2212號裁定應
    執行有期徒刑7月確定，於108年2月13日易科罰金執行完畢
    ，有臺灣高等法院被告前案紀錄表1份附卷可稽，其於有期
    徒刑執行完畢後，5年以內故意再犯本案有期徒刑以上之罪
    ，為累犯，應依刑法第47條第1項之規定加重其刑。至司法
    院釋字第775號解釋，依解釋文及理由之意旨，係指構成累
    犯者，不分情節，一律加重最低本刑，於不符合刑法第59條
    所定要件之情形下，致生行為人所受之刑罰超過其所應負擔
    罪責之個案，不符罪刑相當原則、比例原則。於此範圍內，
    在修正前，為避免發生上述罪刑不相當之情形，法院就該個
    案應裁量是否加重最低本刑；依此，該解釋係指個案應量處
    最低法定刑、又無法適用刑法第59條在內減輕規定之情形，
    法院應依此解釋意旨裁量不予加重最低本刑（最高法院108
    年度台上字第338號判決意旨參照）。查本件依被告構成累
    犯及犯罪之情節，並無上開情事，自仍有累犯加重其刑規定
    之適用，併此敘明。　　
五、爰以行為人之責任為基礎，審酌被告具工作能力，不思以己
    身勞力、能力，自正當途徑取得金錢、財物，僅為貪圖不法
    之利益，又使用兇器毀壞牆垣行竊，雖然竊得財物價值有限
    ，惟造成被害人回復原狀需付出龐大費用之損失，嚴重危害
    居家安寧及社會治安，惡性非輕；再考量被告坦承犯行，尚
    有悔意；暨其自陳高中肄業、與配偶育有未滿一歲之幼子，
    核其學識程度及家庭生活狀況等一切情狀，分別量處如附表
    所示之刑，並定應執行刑。
六、沒收
㈠、又被告所持以犯加重竊盜罪之十字起子及電動起子各1支（均
    扣案）、剪刀1把（未扣案），為被告所有，供其犯罪所用
    之物，均應依刑法第38條第2項，於其各次犯罪項下宣告沒
    收，於全部或一部不能沒收或不宜執行沒收時，追徵其價額
    。
㈡、至於被告於犯罪事實一㈡㈢㈣所得之財物，其中一㈣分得2500元
    ，均屬被告之犯罪所得，因未經扣案或發還，均應依刑法第
    38條之1第1項前段規定，宣告沒收；於全部或一部不能沒收
    或不宜執行沒收時，依同條第3項規定，追徵其價額。
㈢、至於被告於犯罪事實一㈠所竊得之物品即車牌2面及一㈢所竊得
    之鑰匙，已由被告丟棄而並未扣案，其中車牌業已經報案由
    監理機關註記，顯已失其效用，不具刑法重要性，為免執行
    之困難，故依刑法第38條之2第2項規定不予宣告沒收。
據上論斷，應依刑事訴訟法第273條之1第1項、第299條第1項前
段（本件依刑事判決精簡原則，僅記載程序法條文），判決如主
文。
本案經檢察官吳毓靈提起公訴，檢察官董和平到庭執行職務。

中　　華　　民　　國　　110 　年　　10　　月　　15　　日
　　　　　　　　　刑事第二庭    法　官　洪士傑
以上正本證明與原本無異
如不服本判決應於收受本判後20日內向本院提出上訴書狀，並應
敘述具體理由。其未敘述上訴理由者，應於上訴期間屆滿後20日
內向本院補提理由書狀（均須按他造當事人之人數附繕本）「切
勿逕送上級法院」。
  　　　　　　　　　　　　　　　書記官　吳鸝稻
中　　華　　民　　國　　110 　年　　10　　月　　15　　日
附錄本案所犯法條全文：
中華民國刑法第321條
犯前條第1項、第2項之罪而有下列情形之一者，處6月以上5年以
下有期徒刑，得併科50萬元以下罰金：
一、侵入住宅或有人居住之建築物、船艦或隱匿其內而犯之。
二、毀越門窗、牆垣或其他安全設備而犯之。
三、攜帶兇器而犯之。
四、結夥三人以上而犯之。
五、乘火災、水災或其他災害之際而犯之。
六、在車站、港埠、航空站或其他供水、陸、空公眾運輸之舟、
    車、航空機內而犯之。
前項之未遂犯罰之。
　　　　　　　　　
附表
編號 犯罪事實 罪刑及沒收欄  1 犯罪事實一、㈠ 陳柏宇犯攜帶兇器竊盜罪，累犯，處有期徒刑柒月。扣案十字起子壹把沒收。  2 犯罪事實一、㈡  陳柏宇犯攜帶兇器竊盜罪，累犯，處有期徒刑捌月。 未扣案之剪刀壹把及犯罪所得新臺幣貳佰參拾元均沒收，於全部或一部不能沒收或不宜執行沒收時，追徵其價額。  3 犯罪事實一、㈢ 陳柏宇共同犯攜帶兇器毀壞牆垣竊盜罪，累犯，處有期徒刑捌月。 扣案之電動起子壹把沒收；未扣案之犯罪所得新臺幣貳仟伍佰元沒收，於全部或一部不能沒收或不宜執行沒收時，追徵其價額。  4 犯罪事實一、㈣ 陳柏宇共同犯攜帶兇器毀壞牆垣竊盜罪，累犯，處有期徒刑捌月。 扣案之電動起子壹把沒收；未扣案之犯罪所得新臺幣貳仟伍佰元沒收，於全部或一部不能沒收或不宜執行沒收時，追徵其價額。